臺灣屏東地方法院刑事判決　　　　　　　　　　　　　九十三年度易字第四四九號
　　公　訴　人　臺灣屏東地方法院檢察署檢察官
　　被　　　告　丙○○　男　三.
右列被告因竊盜案件，經檢察官提起公訴（九十三年度偵字第三三九六號），本院判
決如左：
    主  文
丙○○共同竊盜，處拘役拾日，如易科罰金，以佰元折算壹日。
    事  實
一、丙○○意圖為自己不法之所有，於民國九十三年七月三日十五時三十分許，夥同
    與其有犯意聯絡之甲○○（已審結），在屏東縣東港鎮興東里錢大爺大樓停車場
    ，共同徒手竊取乙○○所有並置放於三輪車上之白鐵製柵欄二塊〔價值約新台幣
    （下同）一萬二千元〕，得手後，將該二塊白鐵製柵欄搬至手推車上，由丙○○
    騎乘機車附載甲○○，而由甲○○手拉該手推車之方式，擬將上述白鐵製柵欄二
    塊載往資源回收場變賣，嗣於同日十六時十分許，行經屏東縣東港鎮東港大橋前
    時，為警查獲。
二、案經屏東縣警察局東港分局報請臺灣屏東地方法院檢察署檢察官偵查起訴。
    理  由
一、訊據被告丙○○矢口否認有竊盜犯行，辯稱：是甲○○說有一個朋友要給他冰箱
    ，我們是去搬冰箱，經過那裡看到有廢鐵，甲○○說那是沒人要的，是在路上檢
    的，我以為那是廢鐵沒有人要等語。經查，上開事實，業據被害人乙○○指訴甚
    詳，核與同案被告甲○○於警偵訊及本院審理時供述情節相符，並有贓物認領保
    管收據一紙及現場照片三幀在卷可稽，況由卷附之照片觀之，該白鐵製柵欄二塊
    外觀新穎，並非老舊髒污，亦無生鏽現象，且置於停車場內之三輪車上，而非棄
    置於路旁或垃圾堆中，該物價值達一萬二千元，亦據被害人指陳明確，顯見被害
    人並無將上開白鐵柵欄廢棄之意思甚明，是被告丙○○上開所辯，顯係臨訟卸責
    之詞，不足採信，本件事證已明，被告犯行堪以認定。
二、核被告丙○○所為，係犯刑法第三百二十條第一項之竊盜罪。被告丙○○與同案
    被告甲○○有犯意之聯絡及行為之分擔，均為共同正犯。爰酌被告之素行、智識
    程度、犯罪動機、目的、手段、所得財物並不多，徒手行竊所生之危害並不大及
    犯罪後之態度等一切情狀，量處如主文所示之刑，並諭知易科罰金之折算標準。
三、至臺灣屏東地方法院檢察署檢察官九十四年度偵字第一０二號移送併辦意旨略以
    ：被告丙○○與共犯黃穩霖共同於九十三年十一月二十三日十一時四十五分許，
    持客觀上足以作為兇器之鐵撬一支，並以手推車載運乙炔二瓶，至屏東縣新園鄉
    ○○○段甘棠門農場十七號耕區，先由共犯黃穩霖持鐵撬將土挖開，以挖出覆蓋
    在土裡而為台灣糖業股份有限公司所有之鐵軌，再由被告丙○○持上開乙炔將鐵
    軌燒斷以竊取之，得手後並以前揭手推車載運離去，嗣為警當場查獲，並扣得乙
    炔二瓶、鐵撬一支及鐵軌九百公斤，因認被告丙○○犯有刑法第三百二十一條第
    一項第三款之加重竊盜罪嫌等語。然本院核其犯罪對象、動機、手法均與本件有
    所不同，且被告犯本案之時間距併案部分近五月之久，時間相距亦遠，難認被告
    於九十三年七月三日犯有本案之同時，即對前開移送併案部分有連續犯之概括犯
    意，自應退由檢察官另行偵辦。
據上論斷，應依刑事訴訟法第二百九十九條第一項前段，刑法第二十八條、第三百二
十條第一項、第四十一條第一項前段，罰金罰鍰提高標準條例第一條前段、第二條，
判決如主文。
本案經檢察官黃莉琄到庭執行職務。
中　　　華　　　民　　　國　　九十四　　年　　　一　　　月　　三十一　　日
                                      臺灣屏東地方法院刑事第二庭
                                          審判長法  官  黃國永
                                                法  官  蘇碧珠
                                                法  官  余德正
右正本證明與原本無異。
如不服本判決應於收受本判決送達後十日內向本院提出上訴書狀，其未敘述上訴理由
者，並得於提起上訴後十日內向本院補提理由書狀（均須按他造當事人之人數附繕本
 ）「切勿逕送上級法院」
                                                書記官  潘美碧
中　　　華　　　民　　　國　　九十四　　年　　　二　　　月　　   一　　日
附錄論罪科刑法條全文：
刑法第三百二十條第一項
意圖為自己或第三人不法之所有，而竊取他人之動產者，為竊盜罪，處五年以下有期
徒刑、拘役或五百元以下罰金。
